【裁判字號】    98,簡附民,14
【裁判日期】    980618
【裁判案由】    違反著作權法
【裁判全文】
臺灣高雄地方法院刑事附帶民事訴訟判決
附民原告    常夏音樂經紀有限公司
代  表  人  乙○○
訴訟代理人  蔡浩鋆
被      告  甲○○
上列被告因98年度易字第304 號違反著作權法案件，經原告提起
附帶民事訴訟，請求損害賠償，本院判決如下：
    主  文
原告之訴及假執行之聲請均駁回。
    事實及理由
一、原告主張：被告甲○○自民國95年5 月19日起擔任址設屏東
    縣屏東市○○路578 號1 樓「昀展影音科技企業社」（下稱
    昀展企業社）之負責人。其明知「生命之歌」、「放抹落心
    」、「苦酒落喉」、「真情綿綿」、「等你靠岸」、「永遠
    是你的」、「世間的男人」、「甲傷心同居」、「愛的人是
    你」、「愛情鹹酸甜」、「你是我得春風」、「離別的尾班
    車」、「左手情右手愛」、「圓仔花與少年家」、「BABY」
    、「好久」、「追尋」、「希望之鴿」、「玫瑰人生」、「
    紅塵有愛」、「隨風而逝」、「征服、明天、我」及「從來
    不肯對你說」等歌曲為原告常夏音樂經紀有限公司（下稱原
    告公司）享有著作財產權之音樂著作未經原告公司同意或授
    權，不得擅自出租，竟基於侵害原告公司著作財產權之意，
    自96年5 月2 日起，將灌有上開歌曲之金嗓電腦伴唱機6 台
    ，出租擺放於郭宇君所經營位於高雄縣鳳山市○○路62號「
    華水亭汽車旅館」，而侵害原告公司之著作財產權。嗣於97
    年5 月23日14時20分許，經警持搜索票前往上址搜索而查獲
    ，並扣得金嗓電腦伴唱機6 台、記憶卡6 塊、點歌本6 本、
    麥克風及電源線各6 個等語，爰依據著作權法第88條之規定
    ，聲明求為判決：（一）被告應給付原告新臺幣70萬元，及
    自起訴狀繕本送達翌日起至清償日止，按年息百分之5 計算
    利息（二）原告願供擔保請准宣告假執行。
二、被告則以：出租之金嗓電腦伴唱機6 台，並無灌有上開歌曲
    等語，資為抗辯，並聲明：原告之訴及假執行之聲請均駁回
    。
三、按刑事附帶民事訴訟，其刑事部分諭知無罪、免訴或不受理
    之判決者，應以判決駁回原告之訴，刑事訴訟法第503 條第
    1 項前段定有明文。查本件被告甲○○被訴違反著作權法一
    案，業經本院於民國98年6 月18日以98年易字第304 號刑事
    判決諭知無罪在案，揆諸前揭說明，自應駁回原告之訴，而
    其假執行聲請，即失所附麗，亦應一併駁回。
據上論結，應依刑事訴訟法第503 條第1 項，判決如主文。
中    華    民    國    98    年    6     月    18    日
                  刑事第二庭    審判長法  官  林水城
                                      法  官  李昆南
                                      法  官  施盈志
以上正本證明與原本無異。
如不服本判決非對於刑事判決有上訴時不得上訴，並應於送達後
10日內向本院提出上訴狀。
中    華    民    國    98    年    6     月    18    日
                                      書記官  林雅婷


司法院資訊處製作；財團法人民間司法改革基金會備份。
